臺灣臺北地方法院刑事判決
111年度易字第686號
公  訴  人  臺灣臺北地方檢察署檢察官
被      告  何志明

上列被告因竊盜等案件，經檢察官提起公訴（111年度偵字第302
97號），因被告於審判程序中就被訴事實為有罪之陳述，本院裁
定進行簡式審判程序，判決如下：
    主      文
何志明犯竊盜罪，處有期徒刑柒月；又犯毀越門扇竊盜罪，處有
期徒刑捌月；又犯毀越門扇竊盜未遂罪，處有期徒刑柒月；又犯
毀越門扇竊盜罪，處有期徒刑拾月；又犯毀越門扇竊盜罪，處有
期徒刑拾月；又犯毀越門扇竊盜罪，處有期徒刑拾月。應執行有
期徒刑壹年陸月。
扣案之犯罪所得新臺幣捌仟肆佰元沒收，於全部或一部不能沒收
或不宜執行沒收時，追徵其價額。
未扣案之犯罪所得新臺幣壹萬壹仟捌佰元沒收，於全部或一部不
能沒收或不宜執行沒收時，追徵其價額。
    事實及理由
一、本案犯罪事實及證據，除證據部分增列「被告於本院調查及
    審判中之自白」外，其餘均引用檢察官起訴書之記載（如附
    件）。
二、論罪科刑：
(一)核被告所為，分別係犯刑法第320條第1項之竊盜罪（1罪）
    、同法第321條第1項第2款毀越門扇竊盜罪（4罪）、同法第
    321條第2項、第1項第2款之毀越門扇竊盜未遂罪（1罪）。
    所犯上開六次犯行間，犯意各別，行為互殊，應予分論併罰
    。又被告於111年9月16日5時39分在北寧文理補習班，已著
    手於竊盜行為之實行，惟未生取得財物之結果，其行為尚屬
    未遂，並依刑法第25條第2項規定，按既遂犯之刑度減輕其
    刑。
(二)爰審酌被告貪圖不法利益，侵害他人財產安全，實屬不該，
    衡以被告坦承犯行，欲與告訴人、被害人達成和解，卻無法
    給付實質賠償，對自己的行為既悔且恨之犯後態度，併考量
    被告自述與親戚一同從事泥水技工工作、日薪約新臺幣（下
    同）1,300元，需天氣好才有工作，過去在監期間曾考取中
    食麵食、泥水技工的丙級執照，亦盼有機會交保至友人開設
    之水電行工作，又因妻子早逝、有一子就讀高中、岳母及其
    他家人亦罹患傷病，出監後又遭逢疫情，其實有極大的經濟
    壓力，其別無他法而屢為犯行等犯罪動機與目的（見本院卷
    第107頁），暨參酌被告所竊財物之價值、手段、有多次竊
    盜前案紀錄之素行，且本案是在假釋付保護管束期間所為等
    一切情狀，量處如主文所示之刑，併定其應執行刑如主文所
    示。
三、沒收：
(一)按犯罪所得，屬於犯罪行為人者，沒收之；前二項之沒收，
    於全部或一部不能沒收或不宜執行沒收時，追徵其價額，刑
    法第38條之1第1項本文、第3項定有明文。查，被告所竊財
    物共20,200元（被害人廖宜滄200元、木槿韓式餐廳3,000元
    、告訴人鄧伊珊17,000元，金額依有利被告之原則計算），
    本件扣案之現金8,400元，為被告之犯罪所得，自應依刑法
    第38條之1第1項前段規定沒收之，於全部或一部不能沒收或
    不宜執行沒收時，依同條第3項規定，追徵其價額；又其餘
    未扣案之11,800元部分，亦應依上開規定沒收之，於全部或
    一部不能沒收或不宜執行沒收時，依同條第3項規定，追徵
    其價額。
(二)次按犯罪所得已實際合法發還被害人者，不予宣告沒收或追
    徵，刑法第38條之1第5項定有明文。經查，本件被告所竊之
    機車一台，業已發還被害人陳志中，有被害人之調查筆錄附
    卷可稽，爰依上開規定，不予宣告沒收或追徵。
(三)末按犯罪所得之宣告或追徵，有過苛之虞、欠缺刑法上之重
    要性、犯罪所得價值低微，或為維持受宣告人生活條件之必
    要者，得不宣告或酌減之，刑法第38條之2第2項定有明文。
    查本案被告於聚苑餐廳所為之竊盜犯行，其願賠償20,000元
    ，並與告訴人廖紫卉成立訴訟上和解，是被告此部分犯罪所
    得上已遭剝奪，而告訴人之求償權即獲滿足，倘再就被告之
    犯罪所得予以宣告沒收，將有過苛之虞，爰依刑法第38條之
    2第2項規定，不予宣告沒收，附此敘明。
據上論斷，應依刑事訴訟法第273條之1第1項、第299條第1項前
段、第310條之2、第454條第2項，判決如主文。
本案經檢察官陳立儒偵查起訴，檢察官周慶華到庭執行職務。
中　　華　　民　　國　　111 　年　　11　　月　　24　　日
                    刑事第四庭  法  官  唐玥
以上正本證明與原本無異。
如不服本判決應於收受送達後20日內向本院提出上訴書狀，並應
敘述具體理由；其未敘述上訴理由者，應於上訴期間屆滿後20日
內向本院補提理由書（均須按他造當事人之人數附繕本）「切勿
逕送上級法院」。告訴人或被害人如對於本判決不服者，應具備
理由請求檢察官上訴，其上訴期間之計算係以檢察官收受判決正
本之日期為準。因疫情而遲誤不變期間，得向法院聲請回復原狀
。
                                書記官  黃勤涵
中　　華　　民　　國　　111 　年　　11　　月　　28　　日
附錄本案論罪科刑法條全文：
中華民國刑法第320條
意圖為自己或第三人不法之所有，而竊取他人之動產者，為竊盜
罪，處5年以下有期徒刑、拘役或50萬元以下罰金。
意圖為自己或第三人不法之利益，而竊佔他人之不動產者，依前
項之規定處斷。
前二項之未遂犯罰之。

中華民國刑法第321條
犯前條第1項、第2項之罪而有下列情形之一者，處6月以上5年以
下有期徒刑，得併科50萬元以下罰金：
一、侵入住宅或有人居住之建築物、船艦或隱匿其內而犯之。
二、毀越門窗、牆垣或其他安全設備而犯之。
三、攜帶兇器而犯之。
四、結夥三人以上而犯之。
五、乘火災、水災或其他災害之際而犯之。
六、在車站、港埠、航空站或其他供水、陸、空公眾運輸之舟、
    車、航空機內而犯之。
前項之未遂犯罰之。

附件：
臺灣臺北地方檢察署檢察官起訴書
                                    111年度偵字第30297號
　　被　　　告　何志明　男　00歲（民國00年0月00日生）
　　　　　　　　　　　　住桃園市○○區○○路0巷000弄00號
                        (現於法務部矯正署○○看守所羈押                         中)
　　　　　　　　　　　　國民身分證統一編號：Z000000000號
上列被告因竊盜等案件，已經偵查終結，認應該提起公訴，茲將
犯罪事實及證據並所犯法條分敘如下：
　　　　犯罪事實
一、何志明意圖為自己不法所有，基於竊盜之犯意，先於民國11
    1年9月12日19時15分許，前往桃園市○○區○○路00號天佑租車
    行承租車牌號碼000-000號普通重型機車（下稱租賃機車）
    作為交通工具，嗣於同月16日凌晨騎乘上開租賃機車前往臺
    北市尋找犯案目標，後於臺北市大安區延吉街附近一帶，以
    摩托車鑰匙隨機試插路邊停放之機車，發現車牌號碼000-00
    0號普通重型機車（下稱贓車，所有人為陳志中）可以發動
    騎乘，遂將該贓車騎走以供犯案交通工具，而陸續為下列犯
    行：
（一）於同日5時27分許，騎乘上開贓車至臺北市○○區○○○路0段0
      00巷0弄00號Gallery design公司（負責人為廖貽蓁），
      以身體試圖撞開該公司大門未果，便騎乘上開贓車衝撞毀
      越該公司大門，破壞安全設備之門鎖後，入內行竊公司員
      工廖宜滄置放於辦公室抽屜內之零錢約新臺幣（下同）20
      0元得逞。
（二）於同日5時39分許，騎乘上開贓車至臺北市○○區○○路0巷0
      號1樓北寧文理補習班（負責人為卓桂芬），以身體撞開
      並破壞該補習班安全設備大門後，入內欲行竊，惟因經搜
      尋屋內未發現有財物而未遂離去。
（三）於同日5時43分許，騎乘上開贓車至臺北市○○區○○○路0段0
      0巷00號木槿韓式餐廳，以身體撞開該餐廳安全設備之大
      門，見店內收銀機未上鎖，遂以徒手方式行竊約3,000至4
      ,000元現金得逞後離去。
（四）於同日5時49分許，騎乘上開贓車至臺北市○○區○○路00○0
      號默光咖啡（負責人為鄧伊珊），以身體撞開該咖啡廳安
      全設備之大門後入內，見收銀機未上鎖而以徒手行竊約1
      萬7,000元現金得逞後離去。
（五）於同日5時55分許，騎乘上開贓車至臺北市○○區○○○路0段0
      00巷00號聚苑餐廳（負責人為廖紫卉），以身體撞開該餐
      廳安全設備之大門後入內，以徒手方式行竊抽屜內金錢約
      1萬元得逞後離去。
      何志明於為上開犯行後，將上開贓車棄置於臺北市中山區
      興安街附近巷弄內後，進行變裝，再搭乘計程車至延吉街
      228巷巷口，即騎乘上開租賃機車返回桃園，並於同日12
      時許歸還上開租賃機車。後經臺北市政府警察局松山分局
      員警持本署檢察官拘票，於同月19日22時25分在新北市○○
      區○○路0段000號拘提到案，據以偵辦，而悉上情。
二、案經鄧伊珊、廖紫卉訴由臺北市政府警察局松山分局報告偵
    辦。
　　　　證據並所犯法條
一、證據清單：
編號 證據名稱 待證事實 1 被告警詢及偵訊之自白 全部犯罪事實 2 證人廖貽蓁、廖宜滄之證詞，以及監視錄影畫面翻拍照片數張 犯罪事實欄（一）之犯罪事實 3 證人卓桂芬之證詞，以及監視錄影畫面翻拍照片數張 犯罪事實欄（二）之犯罪事實 4 監視錄影畫面翻拍照片數張 犯罪事實欄（三）之犯罪事實 5 證人鄧伊珊之證詞，以及監視錄影畫面翻拍照片數張 犯罪事實欄（四）之犯罪事實   6 證人廖紫卉之證詞，以及監視錄影畫面翻拍照片數張 犯罪事實欄（五）之犯罪事實   7 證人陳志中之證詞 證人所有車牌號碼000-000號普通重型機車停放於臺北市○○區○○○路000巷00號前，於111年9月16日凌晨4時許，發現遭不明人士竊取之事實   8 天佑租車行汽車出租單影本 被告於111年9月12日19時15分許承租上開租賃機車，並於同月16日中午12時許歸還之事實 
二、核被告犯罪事實欄一所為，係犯刑法第320條第1項之竊盜罪
    嫌；犯罪事實欄一（一）（三）（四）（五）所為，係犯刑
    法第321條第1項第2款、第320條第1項加重竊盜罪嫌；至被
    告犯罪事實欄（二）所為，則係犯刑法第321條第1項第2款
    、第2項加重竊盜未遂罪嫌。被告上開所犯各罪嫌，均犯意
    個別、行為分殊，請予分論併罰。末被告上開犯罪所得，請
    依刑法第38條之1第1項前段之規定，宣告沒收之，於全部或
    一部不能執行沒收或不宜執行沒收時，請依同條第3項之規
    定，追徵其價額。
三、依刑事訴訟法第251條第1項提起公訴。
　  此　致
臺灣臺北地方法院
中　　華　　民　　國　 111　　年　　9 　　月　　29　　日
                              檢　察　官   陳  立  儒 
本件正本證明與原本無異　　　　　　　　　　　　　　　　　
中　　華　　民　　國 　111　　年　  10    月    17    日
　　　　　　　　　　  　　    書　記　官   張  家  瑩
附錄本案所犯法條全文
中華民國刑法第320條
意圖為自己或第三人不法之所有，而竊取他人之動產者，為竊盜
罪，處 5 年以下有期徒刑、拘役或 50 萬元以下罰金。
意圖為自己或第三人不法之利益，而竊佔他人之不動產者，依前
項之規定處斷。
前二項之未遂犯罰之。
中華民國刑法第321條
犯前條第 1 項、第 2 項之罪而有下列情形之一者，處 6 月以
上 5 年以下有期徒刑，得併科 50 萬元以下罰金：
一、侵入住宅或有人居住之建築物、船艦或隱匿其內而犯之。
二、毀越門窗、牆垣或其他安全設備而犯之。
三、攜帶兇器而犯之。
四、結夥三人以上而犯之。
五、乘火災、水災或其他災害之際而犯之。
六、在車站、港埠、航空站或其他供水、陸、空公眾運輸之舟、
    車、航空機內而犯之。
前項之未遂犯罰之。